Inventaris van het archief van de Rijksvreemdelingendienst (RVD) en taakvoorgangers van het Ministerie van Justitie, 1918-1945 (-1981)
Nationaal Archief, Den Haag
- Taakuitvoering, 2
  - Toelating, verblijf en doorlating, 2.3
    - (Toelating voor) Verblijf, 2.3.4
      - Algemeen, 2.3.4.1
        - Uitvoering, 2.3.4.1.3
          - Stukken betreffende het al dan niet geven van toestemming tot verblijf hier in Nederland om een opleiding als zogenaamde Palestina-pionier te volgen bij Dath Waärets dat is aangesloten bij de Joodsche Centrale voor Beroepsopleiding alsmede de correspondentie met dit instituut en het toezicht op de aanmelding en woonplaatsverandering van de pioniers, 1934-1963; 869-872; 2 pakken en 2 omslagen
            Stukken van na 1945 betreffen het verlenen van visa, een paspoort en een doorgangsbewijs alsmede het verstrekken van inlichtingen.
            - Aanmeldingsformulieren, staten van leerlingen en correspondentie 1934-1939, 869; omslag
            - Aanmeldingsformulieren, staten van leerlingen en correspondentie 1939-1941, 870; omslag
            - Persoonsdossiers A - L, 871
              Openbaarheid beperkt tot 01-01-2038
            - Persoonsdossiers M - Z, 872
          - Stukken betreffende het al dan niet geven van toestemming tot verblijf hier in Nederland om een opleiding als zogenaamde Palestina-pionier te volgen bij de Stichting Joodse Arbeid te Amsterdam die is aangesloten bij de Joodsche Centrale voor Beroepsopleiding alsmede de correspondentie met dit instituut en het toezicht op de aanmelding en woonplaatsverandering van de pioniers, 1934-1966; 873-882; 10 pakken
            Stukken van na 1945 betreffen het verlenen van visa en identiteitsbewijzen, naturalisatie en ontvijanding en het verstrekken van inlichtingen.
            - Ab - Du, 873
              Openbaarheid beperkt tot 01-01-2042
            - Eb - Gu, 874
            - Ha - Jo, 875
            - Ka - Ku, 876
            - La - Lu, 877
            - Ma - Os, 878
            - Phi - Sim, 879
            - Smo - Zwi, 880
            - Correspondentie 1934-1937, 881
            - Aanmeldingsformulieren, staten van leerlingen en correspondentie 1935-1938, 882
          - Stukken betreffende het al dan niet geven van toestemming tot verblijf hier in Nederland om een opleiding als zogenaamde Palestina-pionier te volgen bij de Vereniging tot Vakopleiding van Palestina Pioniers te Amsterdam/'s-Gravenhage/Deventer die is aangesloten bij de Joodsche Centrale voor Beroepsopleiding alsmede de correspondentie met deze instituten en het toezicht op de aanmelding en de woonplaatsverandering van de pioniers, 1934-1968; 883-894; 12 pakken
            Stukken van na 1945 betreffen het verlenen van visa, verblijfsvergunningen en vreemdelingenpaspoorten, naturalisatie en het verstrekken van inlichtingen.
            - A - C, 883
            - D - F, 884
            - G - H, 885
            - I - Li, 886
            - Lo - N, 887
            - O - R, 888
            - Sa - Simon, 889
            - Simonis - T, 890
            - W - Z, 891
            - Staten van leerlingen en correspondentie 1935-1941, 892
            - Correspondentie 1934-1939, 893
            - Aanmeldingsformulieren en staten van leerlingen 1935-1939, 894
          - Stukken betreffende het al dan niet geven van toestemming tot verblijf hier in Nederland om een opleiding als zogenaamde Palestina-pionier te volgen bij Agoedas Jisroeil dat is aangesloten bij de Joodsche Centrale voor Beroepsopleiding alsmede de correspndentie met dit instituut en het toezicht op de aanmelding en woonplaatsverandering van de pioniers, 1935-1942; 895-898; 4 pakken
            - Aanmelding voor het instituut 1935-1938, 895
            - Staten van leerlingen en correspondentie 1939-1942, 896
            - Persoonsdossiers A - L, 897
            - Persoonsdossiers M - Z, 898
          - Stukken betreffende het al dan niet geven van toestemming tot verblijf hier in Nederland om een opleiding als zogenaamde Palestina-pionier te volgen bij de Joodsche Tuinbouw-, Veeteelt- en Zuivelbereidingvereeniging die is aangesloten bij de Joodsche Centrale voor Beroepsopleiding alsmede correspondentie correspondentie met dit instituut en het toezicht op de aanmelding en woonplaatsverandering van de pioniers, 1937-1957; 899-900; 2 omslagen
            - Correspondentie, staten van leerlingen 1937-1943, 899
            - Persoonsdossiers 1937-1957, 900
              Stukken van na 1945 betreffen het verlenen van visa.
          - Stukken betreffende de adoptie van kinderen van vreemde nationaliteit, 1938; 901; 238; 1 omslag
          - Brieven van de Grensbewaking en de Rijksvreemdelingendienst betreffende de toelating van (joodse) vreemdelingen en vluchtelingen van Duitse nationaliteit voor tijdelijk verblijf, 1938-1939; 902-907; 6 pakken
            Per zaak op nummervolgorde volgens de zogenaamde kamplijsten (niet aangetroffen), niet compleet
            - 250-499, 902; 310 311
            - 501-714, 903; 312
            - 715-1099, 904; 313
            - 1102-1464, 905; 314 315
            - K 548-K 898, 906; 325 326
            - K 901-K 1500, 907; 327 328 329 330
          - Stukken betreffende het belastingvrij invoeren van verhuisboedels van vreemdelingen na overlegging van een bewijs van inschrijving, 1938-1940; 908; 256 257; 1 pak
          - Stukken betreffende annulering van een bankgarantie voor de vreemdelingen E. Simon en H. Simon-Hartog, 1939; 909; 1 omslag
          - Correspondentie met de Holland-Amerika-Lijn betreffende de toepassing van de richtlijnen inzake de toelating van vreemdelingen in het bezit van geldige verblijfsvergunningen, 1939; 910; 1 omslag
          - Brief van het Comité voor Bijzondere Joodsche Belangen met de mededeling dat het Kindercomité de morele en financiële zorg voor de emigratiekinderen heeft overgedragen aan het Nederlandsche Rooms-katholieke Huisvestingscomité, het Protestantsch Hulpcomité voor Uitgewekenen om Ras of Geloof en de Afdeling Kinderen van het Comité voor Bijzondere Joodsche Belangen, 1939; 911; 1 stuk
          - Stukken betreffende het verlenen van goedkeuring aan het Comité voor Bijzondere Joodsche Belangen tot uitwisseling van minderjarige vluchtelingen met andere landen, 1939-1940; 912-913; 2 omslagen
            - België, 912
            - Zwitserland, 913
          - Stukken betreffende het functioneren van organisaties voor in Nederland verblijvende vreemdelingen, 1939-1942; 914; 224; 1 omslag
          - Brief van het Comité voor Joodsche Vluchtelingen te Amsterdam inzake het oplossen van moeilijkheden te Maastricht met betrekking tot het onderbrengen van vluchtelingen bij particulieren, 1940; 915; 1 stuk
          - Stukken betreffende het al dan niet geven van toestemming tot verblijf hier in Nederland om een opleiding als zogenaamde Palestina-pionier te volgen bij de Joodsche Centrale voor Beroepsopleiding alsmede correspondentie met dit instituut en het toezicht op de aanmelding en woonplaatsverandering van de pioniers, 1940-1952; 916-917; 2 omslagen
            - Mededeling over de functieverdeling 1940, 916
            - Persoonsdossiers 1940-1952, 917
              Openbaarheid beperkt tot 01-01-2028
              Stukken van na 1945 betreffen verlenging vreemdelingenpaspoort en naturalisatie.
          - Stukken betreffende het voor kennisgeving aannemen van berichten van de Joodsche Raad voor Amsterdam, dat bepaalde half-arische kinderen niet meer als joden worden beschouwd en dus niet meer onder de zorg vallen van de Joodsche Raad, het Comité voor Joodsche Vluchtelingen en de Afdeling Kinderen van de Stichting voor bijzondere Joodsche Belangen, alsmede het verlenen van verblijfsvergunningen en andere identiteitspapieren aan een aantal van hen, 1940-1968; 918; 1 omslag
            Stukken van na 1945 betreffen het verstrekken van visa en identiteitspapieren, naturalisatie en het verwerken van mutaties.
          - Rapport van de commissaris van politie te Kerkrade over het niet naleven van bepalingen door Duitse autoriteiten van het Duits-Nederlandse Vestigingsverdrag van 7 november 1906, Stb. 279, met bijlage, 1941; 919; 1 omslag
          - Stukken betreffende de circulaire van het Departement van Justitie, afdeling A.S. nr. 1101 betreffende opheffing van de gemeenten Oud-Valkenburg, Schin op Geul, Houthem en Schore in 1940, 1941; 920; 1 omslag
          - Stukken betreffende het houden van toezicht op en het nemen van maatregelen tegen huwelijken van Chinezen met Nederlandse vrouwen, 1941-1944; 921; 1 omslag
      - Verlening en bezit van visa, passen, persoons- en identiteitsbewijzen en verblijfsvergunningen, 2.3.4.2
        - Wet- en regelgeving, 2.3.4.2.1
          - Brief van de minister van Jusititie onder aanbieding van een schrijven van de minister van Buitenlandse Zaken met de instructie geen visa te verlenen aan Roemenen zonder geldige reispapieren, met bijlagen, 1939; 922; 1 omslag
          - Rapport van het Hoofdbureau van Politie te Amsterdam inzake de bemiddeling door het Passage- en Reisbureau American Lloyd bij het verkrijgen van voor-visa voor Honduras door Hondurese consulaten voor niet ariërs, met geleidebrief en bijlagen, 1939; 923; 233; 1 omslag
          - Stukken betreffende wijziging van de Vreemdelingencirculaire nummer 12, 1939-1940; 924; 198; 1 omslag
          - Stukken betreffende de totstandkoming van voorschriften en maatregelen voor onderdanen uit Estland, Letland en Litouwen die kunnen opteren voor de Russische nationaliteit, 1940; 925; 238; 1 omslag
          - Stukken betreffende het vaststellen en uitvoeren van voorschriften en maatregelen inzake verblijfsvergunningen en persoonsbewijzen in verband met identificatie, 1940-1941; 926; 238; 1 omslag
          - Stukken betreffende wijziging van de Vreemdelingencirculaire nummer 4 en 5, 1940-1942; 927; 197; 1 omslag
        - Uitvoering, 2.3.4.2.2
          - Stukken betreffende de afgifte van identiteitsbewijzen, controle- en Nansenpassen aan vluchtelingen, 1918-1937; 928-929; 1 pak en 1 omslag
            - 1918, 928; 114 117
            - 1922 - 1937, 929; 65; pak
          - Stukken betreffende het al dan niet verlenen en verlengen van verblijfsvergunningen aan vreemdelingen, 1918-1972; 930-1079; 150 pakken
            - Aas - Adl, 930
            - Adr - And, 931
            - Ang - Asch, 932
            - Asm - Azd, 933
            - Baa - Ban, 934
            - Bar - Bech, 935
            - Beck - Bend, 936
            - Bene - Bergen, 937
            - Berger - Bergh, 938
            - Bergm - Bie, 939
            - Bieb - Blatt, 940
            - Blau - Blumens, 941
            - Blument - Bonde, 942
            - Bondy - Borr, 943
            - Bort - Bres, 944
            - Breu - Bruij, 945
            - Brz - Bijl, 946
            - Caa - Char, 947
            - Chau - Cohe, 948
            - Cohn - Com, 949
            - Con - Czu, 950
            - Dac - Dehn, 951
            - Deho - Dittm, 952
            - Dittr - Driel, 953
            - Dries - Duk, 954
            - Dul - Ehrl, 955
            - Ehrm - Elka, 956
            - Ell - Erl, 957
            - Erm - Eij, 958
            - Faa - Feldm, 959
            - Felds - Fischb, 960
            - Fische - Fohn, 961
            - Folk - Franken, 962
            - Frankenb - Freund, 963
            - Freundl - Friedm, 964
            - Friedr - Fijn, 965
            - Gab - Gerb, 966
            - Gerd - Glans, 967
            - Glas - Golb, 968
            - Gold - Goldsc, 969
            - Goldst - Gos, 970
            - Got - Grab, 971
            - Grac - Grot, 972
            - Grou - Grut, 973
            - Gruy - Gij, 974
            - Haa - Hah, 975
            - Hai - Hans, 976
            - Hanz - Heide, 977
            - Heidem - Heis, 978
            - Heit - Herl, 979
            - Herm - Herz, 980
            - Herzb - Heyl, 981
            - Heym - Hip, 982
            - Hir - Hirschk, 983
            - Hirschl - Hoh, 984
            - Hole - Horn, 985
            - Horo - Huy, 986
            - Ich - Isaa, 987
            - Isac - Jacobs, 988
            - Jacobsb - Jansm, 989
            - Janss - Jorda, 990
            - Jorde - Ju, 991
            - Kab - Kai, 992
            - Kal - Kats, 993
            - Katz - Kaufh, 994
            - Kaufm - Kele, 995
            - Kell - Kit, 996
            - Kla - Klu, 997
            - Kna - Koh, 998
            - Kok - Koss, 999
            - Kost - Krem, 1000
            - Kren - Kuh, 1001
            - Kui - Lam, 1002
            - Lan - Laub, 1003
            - Lauc - Lehm, 1004
            - Lehr - Les, 1005
            - Let - Levi, 1006
            - Levy - Lew, 1007
            - Lewa - Lieben, 1008
            - Liebent - Lind, 1009
            - Ling - Loeb, 1010
            - Loes - Lowenb, 1011
            - Lowenh - Ly, 1012
            - Ma - Mand, 1013
            - Mane - Maron, 1014
            - Marre - Mass, 1015
            - Masser - Meh, 1016
            - Mei - Mesd, 1017
            - Mess - Meyb, 1018
            - Meyer, 1019
            - Meyerf - Mocz, 1020
            - Mod - Mori, 1021
            - Morp - Muld, 1022
            - Mull - Muy, 1023
            - Na - Neu, 1024
            - Neub - Ni, 1025
            - No - Nij, 1026
            - Ob - Oli, 1027
            - Oll - Ose, 1028
            - Osm - Ov, 1029
            - Pac - Pere, 1030
            - Perl - Pin, 1031
            - Pio - Polla, 1032
            - Polle - Pijn, 1033
            - Qua - Qui, 1034
            - Raa - Rehf, 1035
            - Rehm - Reiss, 1036
            - Reit - Ritz, 1037
            - Roba - Rosa, 1038
            - Rose - Rosenbe, 1039
            - Rosenbl - Rosent, 1040
            - Rosenw - Rotte, 1041
            - Rottg - Rzes, 1042
            - Saa - Salomon, 1043
            - Salomons - Sax, 1044
            - Sbor - Scherz, 1045
            - Scheuc - Schli, 1046
            - Schlo - Schon, 1047
            - Schonb - Schroe, 1048
            - Schroy - Schwarz, 1049
            - Schwarzb - Sele, 1050
            - Seli - Sie, 1051
            - Sig - Simons, 1052
            - Simony - Smitz, 1053
            - Smol - Spann, 1054
            - Spea - Staps, 1055
            - Star - Steine, 1056
            - Steinf - Sterk, 1057
            - Stern/A - Stern/M, 1058
            - Stern/N - Stocz, 1059
            - Stok - Stroz, 1060
            - Struc - Szy, 1061
            - Tach - Teuz, 1062
            - Thal - Treb, 1063
            - Tref - Utr, 1064
            - Vaa - Verd, 1065
            - Vere - Vog, 1066
            - Voh - Vijv, 1067
            - Waa - Wall, 1068
            - Walle - Web, 1069
            - Wec - Weinberg, 1070
            - Weinberge - Weiss/H, 1071
            - Weiss/J - Wertheim, 1072
            - Wertheimer - Wiese, 1073
            - Wiesn - Witro, 1074
            - Witte - Wolfe, 1075
            - Wolff - Woll, 1076
            - Woln - Wijs, 1077
            - Yama - Zie, 1078
            - Zik - Zijl, 1079
          - Brieven betreffende het niet verstrekken van identiteitskaarten door de burgemeester van Putte (Noord-Brabant) aan in deze gemeente verblijvende vreemdelingen, 1920-1921; 1080; 112; 1 omslag
          - Stukken betreffende het door het Rijkspaspoortenkantoor behandelen van een verzoek om verlenging van het visum van een joodse vreemdeling en zijn gezin van Oekraïnse, later Poolse nationaliteit, in verband met de medische behandeling van zijn echtgenote in Nederland, 1920-1922; 1081; 113; 1 omslag
          - Stukken betreffende het al dan niet verlenen van verblijfsvergunningen aan vreemdelingen, met vermelding van de nationaliteit, 1921-1959; 1082-1089; 8 omslagen
            - Stukken betreffende het verzoek om een verblijfsvergunning van twee vreemdelingen van Poolse nationaliteit en hun gezinnen 1921, 1082; 43
            - Stukken betreffende het verlenen van een verblijfsvergunning aan een Roemeense vreemdeling 1935, 1083; 237
            - Stukken betreffende het verlenen van een verblijfsvergunning aan een Engelsman, voorganger van de Gemeente Gods te Oegstgeest 1939, 1084; 239
            - Stukken betreffende het verstrekken van informatie over een arbeidsvergunning voor een Tsjechisch echtpaar 1939, 1085
            - Stukken betreffende het intrekken van de grenspas en het verlenen van een verblijfsvergunning aan een Pool 1940-1947, 1086
            - Stukken betreffende het verlenen van een visum aan een vreemdeling van Duitse nationaliteit, internering van het gezin, en het verlenen van een vergunning tot tijdelijk voortgezet verblijf aan zijn vrouw en kinderen na zijn overlijden 1940-1948, 1087
            - Stukken betreffende een verzoek van een Duits-joodse vreemdeling om een verblijfsvergunning en een paspoort 1941-1946, 1088; 379
            - Stukken betreffende het verlenen van een verblijfsvergunning en het verlenen en weigeren van een visum aan een Tsjechoslowaak 1942-1959, 1089
          - Stukken betreffende het al dan niet verlenen van een verblijfsvergunning in een Nansenpaspoort alsmede het verstrekken, vernieuwen en verlengen van het Nansenpaspoort, 1921-1973; 1090-1094; 5 pakken
            - A - B, 1090
              Openbaarheid beperkt tot 01-01-2049
            - D - J, 1091
            - K - M, 1092
            - N - R, 1093
            - S - W, 1094
          - Stukken betreffende het verlenen en verlengen van verblijfsvergunningen aan vreemdelingen ingevolge de Vreemdelingencirculaire nummer 4, 1921-1974; 1095-1231; 137 pakken
            - A - Alb, 1095
            - Ald - Anth, 1096
            - Antk - Av, 1097
            - Ba - Bain, 1098
            - Bak - Bart, 1099
            - Baru - Becke, 1100
            - Beckh - Berb, 1101
            - Berd - Berghe, 1102
            - Berghu - Birn, 1103
            - Biro - Block, 1104
            - Bloe - Boge, 1105
            - Bogh - Boons, 1106
            - Boonst - Boto, 1107
            - Bott - Brand, 1108
            - Brande - Bre, 1109
            - Bri - Brus, 1110
            - Bruij - Bure, 1111
            - Burg - Bijs, 1112
            - Ca - Caut, 1113
            - Cauw - Claes, 1114
            - Claeij - Cohe, 1115
            - Cohn - Cor, 1116
            - Cos - Cua, 1117
            - Cud - Czy, 1118
            - Da - Daz, 1119
            - Deb - Deli, 1120
            - Dell - Detri, 1121
            - Detry - Diel, 1122
            - Diem - Dop, 1123
            - Dor - Dur, 1124
            - Dus - Dzi, 1125
            - Eb - Engele, 1126
            - Engelh - Ey, 1127
            - Fa - Ferk, 1128
            - Ferr - Flos, 1129
            - Flow - Franz, 1130
            - Franze - Fuy, 1131
            - Gaa - Geerk, 1132
            - Geerl - Gerre, 1133
            - Gerrit - Glas, 1134
            - Glat - Golda, 1135
            - Goldb - Grac, 1136
            - Grad - Grose, 1137
            - Gross - Gzer, 1138
            - Haa - Haer, 1139
            - Haes - Hann, 1140
            - Hanr - Haut, 1141
            - Hav - Hek, 1142
            - Held - Herz, 1143
            - Hes - Hey, 1144
            - Hi - Hof, 1145
            - Hog - Hor, 1146
            - Hos - Hoy, 1147
            - Hr - Hij, 1148
            - Ib - Iv, 1149
            - Jaa - Janson, 1150
            - Janss - Jaro, 1151
            - Jask - Jev, 1152
            - Jo - Ju, 1153
            - Kab - Kauf, 1154
            - Kaus - Kesel, 1155
            - Kess - Kleg, 1156
            - Klei - Kog, 1157
            - Koh - Kowale, 1158
            - Kowals - Krz, 1159
            - Kub - Kijk, 1160
            - Laa - Landeg, 1161
            - Lander - Lau, 1162
            - Lav - Lemm, 1163
            - Lemme - Leve, 1164
            - Levi - Lint, 1165
            - Linz - Lop, 1166
            - Lor - Luy, 1167
            - Maa - Mai, 1168
            - Maj - Mas, 1169
            - Masi - Meers, 1170
            - Meert - Mel, 1171
            - Men - Met, 1172
            - Meu - Mil, 1173
            - Mim - Mol, 1174
            - Mom - Moz, 1175
            - Mro - Mij, 1176
            - Na - Neu, 1177
            - Nev - No, 1178
            - Nu - Nij, 1179
            - Ob - Oon, 1180
            - Oor - Ov, 1181
            - Pa - Paul, 1182
            - Pauw - Peters, 1183
            - Petersen - Piet, 1184
            - Pihl - Polak, 1185
            - Polan - Proh, 1186
            - Prom - Quad, 1187
            - Ra - Rap, 1188
            - Ras - Reul, 1189
            - Reut - Roel, 1190
            - Roem - Rosse, 1191
            - Rossi - Roz, 1192
            - Rub - Rijz, 1193
            - Sach - Sang, 1194
            - Sant - Schell, 1195
            - Schelle - Schme, 1196
            - Schmi - Schoof, 1197
            - Schook - Schult, 1198
            - Schulz - Serv, 1199
            - Seu - Skrj, 1200
            - Skrz - Smet, 1201
            - Smets - Sot, 1202
            - Sov - Stan, 1203
            - Stap - Stei, 1204
            - Stel - Stra, 1205
            - Stre - Stu, 1206
            - Su - Sz, 1207
            - Ta - Theo, 1208
            - Ther - Tille, 1209
            - Tillm - Trec, 1210
            - Trem - Tij, 1211
            - Ub - Uij, 1212
            - Va - Vanderg, 1213
            - Vanderh - Velde, 1214
            - Velden - Verca, 1215
            - Vercr - Verma, 1216
            - Verme - Versc, 1217
            - Versp - Vesc, 1218
            - Vest - Vlier, 1219
            - Vliet - Vor, 1220
            - Vos - Vij, 1221
            - Waa - Wap, 1222
            - War - Wein, 1223
            - Weis - Wer, 1224
            - Wes - Wild, 1225
            - Wilk - Wip, 1226
            - Wir - Wolf, 1227
            - Wolff - Wij, 1228
            - Ya - Yu, 1229
            - Za - Zom, 1230
            - Zon - Zij, 1231
          - Stukken betreffende het verstrekken van Nederlandse grensoverschrijdingsdocumenten en identificatiebewijzen, alsmede het gebruik ervan in Nederland en in het buitenland, 1925-1940; 1232-1238; 6 omslagen en 1 stuk
            - Bewijzen van Nederlanderschap voor vestiging, verblijf en reizen in het buitenland 1925, 1232; 241; stuk
            - Binnenlandse paspoorten 1939, 1233; 241
            - Grensbewaking met een identiteitsbewijs van Buitenlandse Zaken 1939, 1234; 241
            - Identiteitsbewijzen en verblijfsvergunningen verleend door de burgemeester van Dinxperlo 1939, 1235; 241
            - Ongeldig verklaarde bewijzen van Nederlanderschap 1939, 1236
            - Vreemdelingenpaspoorten en identiteitsbewijzen aan personen die een verblijfsvergunning behoeven 1939, 1237; 241
            - Voorlopige bewijzen van Nederlanderschap 1939-1940, 1238; 241
          - Stukken betreffende het in samenwerking met het Ministerie van Buitenlandse Zaken nemen van maatregelen ten aanzien van vreemdelingen van Chinese en andere nationaliteiten naar aanleiding van ten onrechte verleende visa door Nederlandse consulaten in het buitenland, 1928-1939; 1239; 1 pak
          - Stukken betreffende de behandeling door de Visadienst van verzoeken om verkrijging, verlenging en vernieuwing van visa, alsmede aanvragen voor voorlopig verblijf, alfabetisch op persoonsnaam geordend, 1933-1971; 1240-1266; 27 pakken
            - A, 1240
              Openbaarheid beperkt tot 01-01-2047
            - Ba-Berg, 1241
            - Berk-Br, 1242
            - Bu-C, 1243
            - D, 1244
            - E-Fo, 1245
            - Fr-Gie, 1246
            - Gif-Hak, 1247
            - Hal-Her, 1248
            - Hes-I, 1249
            - J-Kan, 1250
            - Kap-Kn, 1251
            - Ko-Kra, 1252
            - Kre-Les, 1253
            - Lev-Lu, 1254
            - Ma-Me, 1255
            - Mi-Ne, 1256
            - Ni-Pe, 1257
            - Pf-Q, 1258
            - R, 1259
            - Sa-Scho, 1260